【裁判字號】    98,訴,239
【裁判日期】    980406
【裁判案由】    毒品危害防制條例
【裁判全文】
臺灣臺北地方法院刑事判決               98年度訴字第239號
公  訴  人  臺灣臺北地方法院檢察署檢察官
被      告  甲○○
選任辯護人  舒建中律師
上列被告因毒品危害防制條例案件，經檢察官提起公訴（97年度
偵字第25024號），本院判決如下：
    主  文
甲○○販賣第三級毒品，處有期徒刑伍年陸月。
扣案之第三級毒品K他命（Ketamine）貳包（驗餘含包裝重伍參
點壹壹柒公克）沒收之。
    事  實
一、甲○○明知K他命（Ketamine，下稱K他命）係毒品危害防制
    條例第2條第2項第3款所稱之第三級毒品，依法不得販賣，
    竟基於販賣第三級毒品K他命牟利之意圖，於民國97年11月1
    日上午2時許，在臺北市信義區世貿二館，向綽號「小豬」
    之真實姓名年籍不詳成年男子，以1公克新臺幣（下同）350
    元之代價，販入數目不詳之第三級毒品K他命後。隨於同日
    下午7時40分許，在臺北市中山區○○○路563號前，車號
    DO-2699號自用小客車內，以每公克480元之代價，出售2包K
    他命予丁○○，適為警巡經查獲。並扣得第三級毒品K他命2
    包（驗餘含包裝重53.117公克）。
二、案經臺北市政府警察局中山分局報請臺灣臺北地方法院檢察
    署檢察官偵查起訴。
    理  由
壹、程序部分：
一、被告甲○○於警、偵訊之供述，非出於強暴、脅迫、利誘、
    詐欺、疲勞訊問、違法羈押或其他不正方法取得，依刑事訴
    訟法第156條第1項、第158條之2得採為證據。
二、按被告以外之人於檢察事務官、司法警察官或司法警察調查
    中所為之陳述，與審判中不符時，其先前之陳述具有較可信
    之特別情況，且為證明犯罪事實存否所必要者，得為證據，
    刑事訴訟法第159條之2定有明文。查證人丁○○於警詢時陳
    述之內容，核與渠於偵訊及本院審理中所為陳述，有若干不
    符之處，辯護人辯護意旨認係警方先行繕打筆錄後再予錄音
    ，係誘導詢問，勘驗筆錄與證人警訊筆錄記載不相同云云，
    惟查：
（一）經本院勘驗證人丁○○警詢錄音帶結果，員警於製作筆錄
      時係連續錄音，採一問一答方式，其筆錄所記載之內容雖
      非逐字記載，然與證人之供述內容大致相符，證人回答之
      口氣自然，並無疑似照稿宣讀之處，筆錄問答製作過程中
      ，均係由證人自行一字一句所為之陳述，期間員警並一再
      與證人確認其陳述之內容，且內穿插有清晰之員警繕打筆
      錄之鍵盤敲打聲，此有本院有98年3月11日勘驗筆錄在卷
      可稽，足見證人於警詢中之供述，係在自由意志所為，難
      認有何遭受強暴、脅迫、利誘、詐欺、疲勞訊問、違法羈
      押或其他不正之方法之情形，且被告於警詢中亦無意識不
      清之情形。
（二）又員警並無以其他不正方法取得供述，復經本院傳喚承辦
      員警即臺北市政府警察局中山分局圓山派出所員警丙○○
      及乙○○到庭分別結證稱：「這份筆錄是查獲當晚我們對
      丁○○所作之筆錄。這份筆錄是我問，乙○○記錄。當時
      丁○○精神狀況良好。他沒有受到強暴脅迫，我們都有告
      訴他權利。當時丁○○有跟我們說這個K他命他是跟甲○○買，他說每公克480元跟被告購買。因為他沒有錢，拿
      了以後月底跟被告算。警詢筆錄不是我們打好叫他們照著
      念，我是邊打邊問。」、「這份筆錄是當天查獲之後所作
      的筆錄。是我紀錄。丙○○負責問。當時丁○○精神狀況
      正常。沒有受到任何強暴脅迫。那丁○○說，他的Ｋ他命
      是甲○○賣給他。當時丁○○有說他用每公克多少錢向甲○○拿，這他是跟我同事丙○○說的。筆錄寫是以每公克
      480元。證人事後在偵查中說警詢筆錄是我們先打好他們
      再照著念沒有此事。證人又說我們跟他說如果不說是甲○○賣給他的話要辦他販賣，我們沒有這樣說。」等語（參
      本院卷第35至36、33至34頁）無訛，足徵該證人於警詢時
      之供述係出於自由意志，本院審酌證人丁○○筆錄作成當
      時之情形，前述筆錄自有證據能力。
（三）再者，辯護人辯護稱證人丁○○警詢筆錄中所載「於今日
      17時左右在台北市○○區○○路約甲○○至住家附近進行
      交易。」及「我是10月初經朋友介紹認識甲○○購得毒品
      使用，共約2次，每次以約向其購買50公克。」等語（參
      偵查卷第13、14頁）於勘驗筆錄中並未記載云云，然查：
      證人丁○○於警訊時確實證稱：「（你拿出來的這些K他
      命是何時向甲○○買的？）在差不多下午5點的時候，我
      就在我上班的地方打電話給他，然後約到我... （你上班
      在哪裡上班？）健康路。（松山的健康路嗎？）對。」、
      「（你總共跟他買多久？）兩次，兩、三次吧。（你每次
      跟他買多少？）50克。」等語（參本院卷第21、22頁），
      有本院98年3月11日勘驗筆錄附卷可參，是證人之警詢筆
      錄並無辯護人所謂疏漏錯誤之處，且證人於案發之初，較
      未衡量利害關係，又其當時之警詢時供述，既非如嗣後於
      偵、審時已經受污染而為之證述，併與被告於警詢時之供
      述相合，是其於警詢時之供述顯具有較可信之特別狀況
      ，且為證明被告犯罪事實之所必要，自具證據能力。
三、後列非供述證據，均非違法取得之證據，且或係從事業務之
    人於業務上製作之證明文書、記錄文書，核無顯不可信情況
    ，故依同法第158條之4反面解釋、第159條之4第2款得為證
    據；又本院認定事實所引用之下列毒品鑑定書，乃依法定程
    序所為之鑑定，且被告及辯護人對於證據能力均表示無意見
    ，自均有證據能力。
貳、實體部分：
一、訊據被告甲○○對於上揭事實於警訊時坦承不諱，雖其於偵
    訊及本院審理時翻異前詞，改稱：查獲之K他命係其與證人
    丁○○共同合買云云。經查：
（一）被告甲○○於犯罪事實欄所載時、地販賣K他命予證人丁○○之事實，業據其警訊時坦承：「警方查獲之K他命是
      我在1日凌晨2時左右台北市信義區世貿2館向綽號為小豬
      之男子購買。... 我是以1公克350元購得，警方查獲的毒
      品是以新臺幣1萬元購買取得。... 警方偵訊丁○○時指
      證稱係丁○○於今日17時左右約我至其現住處K他命交易
      買賣，每一次購買代價為1公克480元，我是要丁○○做K
      他命交易買賣。」等語（參偵查卷第10頁）不諱，核與證
      人丁○○於警詢時證稱：「當時是甲○○駕駛自小客車，
      我正在乘客座上磅秤K他命遇警盤查時心虛主動拿出來就
      交予警方。警方人員當場查獲我涉持有K他命，沒有對我
      身體或物件執行搜索造成我權益損害。我有染上使用毒品
      惡習，於87年間即染上。警方自我身上查獲之毒品我準備
      提神及心情不好時使用。於今日17時左右在台北市○○區
      ○○路約甲○○至住家附近進行交易，以1公克480元欲向
      甲○○購買。購買毒品之金錢來源靠平時打零工賺取。警
      方查獲之K他命不是我與甲○○共同販賣毒品，是我要向
      甲○○購買吸食使用，沒有意圖要販賣毒品圖利。甲○○
      與我是朋友關係。我都是需要時才向其購買，見面後以月
      結方式交易拿取毒品。我是10月初經朋友介紹認識甲○○
      購得毒品使用，共約2次，每次以約向其購買50公克，每
      次皆當場磅重方式取得。」等語（參偵查卷第13至14頁）
      相符，並有第三級毒品K他命2包（總毛重53.120公克，驗
      餘總毛重53.117公克）扣案可資佐證，且扣案之毒品2包
      檢出K他命成分，有行政院衛生署管制藥品管理局97年11
      月21日管檢字第0970011539號鑑定書1份附卷可稽，而該
      2包毒品重量與被告及證人丁○○所述購買之重量大致相
      符，是被告確係於前述時地販賣第三級毒品K他命予證人
      丁○○無訛。
（二）被告甲○○雖於偵訊及本院審理時翻異前詞，改稱扣案之
      K他命係與證人丁○○所合購，並非賣云云，且以證人丁○○於偵訊及本院審理時之證言資為佐證；然查：被告之
      販賣行為，業據被告與證人丁○○於警訊時均坦承不諱，
      且被告尚坦認其購入價格為1公克350元，販賣予證人丁○○之價格為1公克480元，且每一次將證人丁○○所需量裝
      好約定時間見面交易，因為朋友關係，所以待證人丁○○
      有錢再還等語；而證人丁○○亦同稱向被告購買之價格為
      1公克480元，需要時才向其購買，以月結方式交易拿取毒
      品，共約2次，每次以約向其購買50公克，每次皆當場磅
      重方式取得等語（參偵查卷第10、13至14頁）屬實。又被
      告與證人丁○○為警查獲當時，證人丁○○正在乘客座上
      磅秤K他命，遇警盤查時心虛主動拿出來就交予警方等情
      ，為被告及證人丁○○所不否認，並有電子磅秤1台扣案
      可資佐證，復有臺北市政府警察局中山分局搜索扣押筆錄
      、扣押物品目錄清冊、證物相片等附卷可稽，且證人丁○○迭於警訊、偵訊及本院審理時皆證稱：購買毒品時因擔
      心遭對方所騙，故都會攜帶電子磅秤當場磅秤實際重量等
      語（參偵查卷第14、66頁、本院卷第37至38頁），衡諸常
      情，若被告係與證人合購毒品，擔心對方偷斤減兩，自應
      由被告於先行購買時，以磅秤當場秤重，豈可能於購買後
      ，再由證人磅重？就算證人秤量有遭欺騙情形，其時業已
      銀貨兩訖，豈可能再由被告回頭爭執毒品重量不符之情形
      ？是被告與證人翻異前詞所辯，均與常情相悖；且由證人
      丁○○證稱於購買毒品當時均會先磅秤重量是否相合等證
      言，更堪認證人丁○○當時即係向被告購買毒品，故當場
      予以秤重等情屬實，至徵被告確有前揭犯行，要係可信無
      疑，被告於審理時空言否認，核屬臨訟卸責之詞，不足採
      信。至於證人丁○○於本院審理時證述上述毒品係與被告
      合資購買云云，顯屬迴護被告之詞，亦不足採。
（三）再關於被告與證人丁○○交易毒品之價格，業據被告於警
      訊時供稱：「警方查獲之K他命是在1日凌晨2時左右台北
      市信義區世貿2館向綽號為小豬之男子購買。用途是供自
      己吸食。我沒有聯絡電話只是當時隨機購買取得。我是以
      1公克350元購得，警方查獲的毒品是以新臺幣1萬元購買
      取得。... 警方偵訊丁○○時指證稱係丁○○於今日17時
      左右約我至其現住處K他命交易買賣，每一次購買代價為1
      公克480元，我是要與丁○○做K他命交易買賣。」等語（
      參偵查卷第10頁），並經證人丁○○於警訊時證稱：「於
      今日17時左右在台北市○○區○○路約甲○○至住家附近
      進行交易，以1公克480元欲向甲○○購買。」等語（參偵
      查卷第13頁），若非被告與證人間確有毒品交易，則對交
      易之價格自不可能有相符之供述。又被告以1公克350元代
      價購入第三級毒品愷他命，又以1公克480元代價售予證人
      丁○○，堪以認定被告確有販賣K他命並從中賺取買賣價
      差牟利之犯行。
（四）綜上所述，本件事證明確，被告販賣第三級毒品愷他命之
      犯行堪以認定，應予依法論科。
二、按愷他命係毒品危害防制條例第2條第2項第3款所列之第三
    級毒品，依法不得販賣讓。核被告所為，係犯毒品危害防制
    條例第4條第3項之販賣第三級毒品罪。至於證人丁○○於警
    詢時雖陳稱有另向被告購買K它命毒品約2次，每次購買50公
    克云云（偵卷第14頁）。因此部份被告並未坦承，證人丁○○於本院審理時則稱係向他人而非被告所購買，且無證據足
    以證明，公訴人就此部分亦未起訴，是尚難認被告有此部份
    販賣K它命犯行，附此敘明。爰審酌被告販賣毒品供他人施
    用，戕害他人身心健康，危害社會治安，助長不良風氣，及
    其販賣毒品之數量，暨犯後飾詞卸責，態度難謂良好等一切
    情狀，量處如主文所示之刑。
三、被告所犯本件販賣第三級毒品之行為，嗣後如經判決有罪確
    定，關於證人丁○○所涉偽證罪部分，應由檢察官予以偵辦
    ，併此敘明。
四、扣案之第三級毒品K他命2包（驗餘含包裝重53.117公克），
    係被告供犯罪所用之物（不含包裝袋2個，詳後述），應依
    刑法第38條第1項第1款宣告沒收（最高法院96年台上字第
    727號判決參照）；包裝袋2個，係被告所有供犯罪所用之物
    ，應依刑法第38條第1項第2款宣告沒收。
參、據上論斷，應依刑事訴訟法第299條第1項前段、毒品危害防
    制條例第4條第3項、刑法第11條前段、第38條第1項第1款、
    第2款，判決如主文。
本案經檢察官李濠松到庭執行職務。
中    華    民    國    98    年     4     月    6    日
                  刑事十二庭  審判長法  官  李英豪
                                    法  官  楊台清
                                    法  官  曾正龍
以上正本證明與原本無異。
如不服本判決，應於判決送達後10日內，向本院提出上訴狀。
                                    書記官  彭自青
中    華    民    國    98    年    4     月    6     日
附錄本案論罪科刑法條全文：
毒品危害防制條例第4條
製造、運輸、販賣第一級毒品者，處死刑或無期徒刑；處無期徒
刑者，得併科新臺幣1千萬元以下罰金。
製造、運輸、販賣第二級毒品者，處無期徒刑或7年以上有期徒
刑，得併科新臺幣7百萬元以下罰金。
製造、運輸、販賣第三級毒品者，處5年以上有期徒刑，得併科
新臺幣5百萬元以下罰金。
製造、運輸、販賣第四級毒品者，處3年以上10年以下有期徒刑
，得併科新臺幣3百萬元以下罰金。
製造、運輸、販賣專供製造或施用毒品之器具者，處1年以上7年
以下有期徒刑，得併科新臺幣1百萬元以下罰金。
前五項之未遂犯罰之。


司法院資訊處製作；財團法人民間司法改革基金會備份。
